【裁判字號】    92,交聲,493
【裁判日期】    920429
【裁判案由】    違反道路交通管理處罰條例聲明異議
【裁判全文】
臺灣臺北地方法院交通事件裁定                   九十二年度交聲字第四九三號
    異議人即
    受處分人  甲○○
右列異議人即受處分人因違反道路交通管理處罰條例案件，對於臺北市交通事件裁決
所中華民國九十二年四月七日所為之處分（原處分案號：北市裁三字第裁二二－ＡＺ
0000000號、北市裁三字第裁二二－ＡＺ0000000號），聲明異議，本
院裁定如左：
    主      文
異議均駁回。
    理      由
一、按汽（機）車駕駛人停車時，在禁止臨時停車處所停車者者，處新臺幣（下同）
    六百元以上一千二百元以下罰鍰，道路交通管理處罰條例第五十六條第一項第一
    款定有明文。次按，逕行舉發汽（機）車違反本條例第五十六條規定，駕駛人不
    在場或未能將車輛移置者，每逾二小時，得連續舉發之，違反道路交通管理事件
    統一裁罰基準及處理細則第十二條第四項定有明文。
二、本件異議人即受處分人甲○○所有之車號ＡＦＵ－七四Ｏ號重型機車，分別於民
    國九十年八月十一日九時三十四分，及九十年八月十二日十七時零六分，在台北
    市○○路○段十六巷，為臺北市政府警察局信義分局吳興街派出所員警蔡文敏、
    謝明達以受處分人所有上開重型機車有在禁止臨時停車處所停車，違反道路交通
    管理處罰條例第五十六條第一項第一款規定之行為逕行舉發，案經受處分人分別
    於九十年九月間及同年十月間向原舉發機關即臺北市政府警察局信義分局提出申
    訴，經原舉發單位調查結果，仍認受處分人所有之該部重型機車於前揭時、地確
    有在禁止臨時停車處所停車之違規行為，原處分機關乃分別依道路交通管理處罰
    條例第五十六條第一項、違反道路交通管理事件統一裁罰基準表規定，各裁處受
    處分人罰鍰六百元，共計處罰鍰一千二百元。
三、受處分人否認有上開在禁止臨時停車處所停車之違規行為，異議理由略以：信
    義路五段十八號旁巷弄為超過二‧五公尺之人行道，依法可以停車，且附近並無
    禁止停車標誌，該處之行人與腳踏車專用標誌係於九十年八月底工地圍牆拆除
    後始安裝，伊停放機車當時尚未設置「行人與腳踏車專用」標誌，有舉發照片可
    證（當時圍牆尚未未拆），舉發機關謂巷口兩端有設置「行人與腳踏車專用標誌
    」，與事實不符，伊停放機車並未移動，卻連續裁處亦不合理，舉發機關在
    未查明告知「行人與腳踏車專用」標誌係於何時設立，且舉發機關對伊申訴查處
    之回函未合法送達，罰鍰卻由一、二ＯＯ元變成二、四ＯＯ元，亦違反法理等語
    ，經查：信義路五段十八號旁人行道徒步區雖超過二‧五公尺，惟屬人行徒步區
    仍禁止汽機車進入與停放，又信義路五段十四巷、二十巷均為行人徒步專用道，
    巷口兩端並有設置「行人與腳踏車專用」標誌，機車依規定不得駛入，亦不得停
    放等情，已據舉發機關派員現場勘查無誤，有臺北市政府警察局信義分局九十年
    九月二十五日、九十年十月十一日北市警信分交字第九Ｏ六二九一六五ＯＯ、第
    九Ｏ六三一七九八ＯＯ號函各一紙附卷可稽，又信義路五段十六巷之「行人與腳
    踏車專用」標誌係臺北市交通管制工程處於九十年七月二十八日設置完成，亦有
    該處九十二年四月二日北市交工程字第Ｚ○○○○○○○○○Ｏ號函一紙在卷可
    憑，人行徒步區設置之「行人與腳踏車專用」標誌，即已明確告知「禁止行人與
    腳踏車以外之交通工具進入」，機車既屬禁止進入，機車停放屬當然違規。本件
    受處分人對於其所有之車號ＡＦＵ－七四Ｏ號重型機車，分別於民國九十年八月
    十一日九時三十四分，及九十年八月十二日十七時零六分，在信義路五段十六巷
    人行道停放一節並不爭執，且有本件違規停車採證照片二紙附卷可憑，其停放上
    開機車於該處既已在臺北市交通管制工程處於九十年七月二十八日設置「行人與
    腳踏車專用」標誌後，如前所述，自屬違反道路交通管理處罰條例第五十六條第
    一項第一款規定之行為，又逕行舉發汽（機）車違反本條例第五十六條規定，駕
    駛人不在場或未能將車輛移置者，每逾二小時，得連續舉發之，違反道路交通管
    理事件統一裁罰基準及處理細則第十二條第四項定有明文，本件連續舉發受處人
    有前揭違規行為，自屬於法有據，另本件受處分人上開在禁止臨時停車處所停車
    之違規行為係各裁處罰鍰六百元，共計處罰鍰一千二百元，而非處罰鍰二千四百
    元，是受處分人上開所辯，均不足採。綜上所述，受處分人所有之重型機車確有
    在前揭時、地於禁止臨時停車處所停車之違規行為，從而原處分機關依前揭道路
    交通管理處罰條例第五十六條第一項第一款、違反道路交通管理事件統一裁罰基
    準及處理細則第十二條第四項規定，各裁處受處分人罰鍰六百元，核無違誤。本
    件受處分人之異議均無理由，自應均將其異議駁回。
四、據上論斷，應依道路交通案件處理辦法第十九條，裁定如主文。
中      華      民      國      九十二    年    四    月    二十九      日
                                      臺灣臺北地方法院交通法庭
                                          法    官  吳  孟  良
右正本證明與原本無異。
如不服本裁定，應於送達後五日內，向本院提出抗告狀。
                                          書 記 官  田  華  仁
中      華      民      國    九十二    年    四    月    二十九      日


司法院資訊處製作；財團法人民間司法改革基金會備份。
